最高法院刑事判決　　　　　　　　　　　　　　　九十一年度台上字第三七一三號
　　上　訴　人　甲○○
　　選任辯護人　許華雄律師
右上訴人因妨害性自主案件，不服台灣高等法院中華民國八十九年三月二十九日第二
審更審判決（八十八年度上更(一)字第七六五號，起訴案號：台灣士林地方法院檢察署
八十六年度偵字第一二五八號），提起上訴，本院判決如左：
    主  文
上訴駁回。
    理  由
按刑事訴訟法第三百七十七條規定，上訴於第三審法院，非以判決違背法令為理由，
不得為之。是提起第三審上訴，應以原判決違背法令為理由，係屬法定要件。如果上
訴理由狀並未依據卷內訴訟資料，具體指摘原判決不適用何種法則或如何適用不當，
或所指摘原判決違法情事，顯與法律規定得為第三審上訴理由之違法情形，不相適合
時，均應認其上訴為違背法律上之程式，予以駁回。本件上訴人甲○○上訴意旨略稱
：(一)原判決認定上訴人自民國八十五年六月初某日起陸續姦淫十四歲以上未滿十六歲
之女子Ａ００多次，同年十二月二十八日Ａ０因腹痛，在母親林市陪同就醫，發現Ａ
女罹患骨盆腔炎及尖形濕疣，認係上訴人與之姦淫加以傳染，但上訴人至台北市立性
病防治所作血、尿、淋病及其他性病化驗檢查，經該院出具診斷書載明淋菌培養正常
，外生殖器無異狀，血清及病毒抗體檢查均呈陰性，上訴人並無性病，足證上訴人與
Ａ女並無姦淫之事實。(二)違法監察他人通訊所得之證據無證據能力，告訴人林市所提
出之錄音譯文，係告訴人違法錄音所獲得，自無證據能力。(三)被害人之姐夫即轟動一
時之白曉燕綁架案之首謀，於本案審理中迭次施暴於上訴人，藉此勒索鉅款，告訴人
為配合陳進興之勒索而提出告訴，致使上訴人蒙冤，原審未詳加調查，調查職責，尚
有未盡云云。查原判決認定上訴人於八十五年三月間結識少女Ａ００（０００年０月
０日生，姓名、年籍詳卷），雙方交往為男女朋友後，上訴人明知Ａ女係尚就讀國中
三年級，為十四歲以上未滿十六歲之女子，竟基於概括之犯意，自八十五年六月初某
日晚上起至同年十一月底止，連續在其台北市○○路○段九一巷三七弄二七號住處房
間內，於Ａ００半推半就或徵得Ａ女同意之情形下，姦淫Ａ００，平均約每週一次。
迨至同年十二月二十八日Ａ女因腹痛，經母親林市陪同就醫，發現罹患骨盆腔炎及尖
形濕疣，經林市究問，Ａ００始供出上情後，由林市提出告訴等情，係依憑被害人Ａ
００之指訴、證人賴詩敏之證言、錄音譯文、勘驗筆錄暨上訴人亦供承上開錄音譯文
為真正等證據，資以證明上訴人有連續姦淫十四歲以上，未滿十六歲女子之事實，因
而撤銷第一審判決，改判論處上訴人連續對於十四歲以上十六歲未滿之女子為性交罪
刑，已明其所憑之證據及認定之理由，並以上訴人所辯：Ａ００罹患骨盆腔炎及尖
形濕疣，但上訴人未曾染患任何性病，如上訴人與Ａ００有姦淫行為，必定也罹患有
尖形濕疣，協商和解之錄音內所指之「發生」、「第一次」係指初吻，並非指性關係
及其果真與Ａ００發生多次姦淫，何以Ａ００竟未懷孕云云，如何不足採信，於理由
中詳加說明與指駁，從形式上觀察，並無違背法令之情形存在。次按Ａ００雖罹患骨
盆腔炎及尖形濕疣（即俗稱菜花），上訴人經檢驗並無患有性病及尖形濕疣，固分別
有台北市立仁愛醫院及台北市立性病防治所診斷證明書各一紙在卷可稽。然證人即台
北市立性病防治所醫師黃宗義於偵審中證稱：八十六年三月三日當天查看上訴人之外
生殖器，外表正常。一般淋病如果用藥正常，一、二週就可以治好，外觀也看不出來
。菜花是看外觀的，血、尿是檢查不出來的。菜花治好之後，外觀上看不出來。骨盆
腔炎係一種病症，在醫學上係概括之名稱，並不一定為性病，其致病原因有：性行為
時對方有淋病或男性性器官不潔，或自己衣物不潔、或在公共場所沐浴、或女性陰道
、男性生殖器若有外傷、或性行為時生殖器官有破皮擦傷等均有可能罹患骨盆腔炎，
骨盆腔炎不一定須經過性行為傳染，但性行為之傳染之比例較高。尖形濕疣係病毒引
起之一種，致病原因有：性行為、或皮膚與「疣」直接接觸、或由刮鬍刀、污染物或
沾黏有掉落細胞之便器、或產道、陰道分泌物之接觸傳染造成，但大部分係經性行為
傳染。尖形濕疣潛伏期很長，未發病前，驗血是無法驗出來的。在醫學臨床上，曾有
病人陳述自己未發現病症，但傳染給別人之案例發生。如男性有淋病或尖形濕疣與女
性發生性行為，亦不一定會傳染予對方，傳染之機率約有四、五成等語，而上訴人於
八十六年二月底至台北市立性病防治所檢查，距Ａ００所指最後與上訴人發生姦淫行
為，及被害人罹患骨盆腔炎，分別有三個月及二個月之久，是上訴人未染患性病，尚
無法據以證明其未與Ａ００有姦淫之事實，業據原判決述詳確。而告訴人就其與上
訴人之父、兄、姐及被害人、鄒文榮之對話，暗中錄音，此與自盜錄他人間非公開
之談話錄音涉有刑法第三百十五條之一之妨害秘密罪，尚屬有間，上開錄音既非違法
取得，復與事實相符，自有證據能力。上訴人既有與被害人發生姦淫行為，則事後被
害人之姊夫陳進興是否有以強暴方法勒索新台幣五百萬元，尚與犯罪之成立不生影響
，原審就此雖未加調查，亦不得指為違法。上訴意旨未依卷內訴訟資料具體指摘原判
決如何不適用法則，或如何適用法則不當，徒就原審採證認事職權之適法行使，或原
判決已說明之事項，任意指為違法，核與法律規定，得為第三審上訴理由之違法情形
不相適合，其上訴為違背法律上之程式，應予駁回。
據上論結，應依刑事訴訟法第三百九十五條前段，判決如主文。
中      華      民      國    九十一    年      七      月      四      日
                              最高法院刑事第八庭
                                  審判長法官  莊  登  照
                                        法官  洪  明  輝
                                        法官  黃  一  鑫
                                        法官  魏  新  和
                                        法官  林  秀  夫
      右正本證明與原本無異
                                              書  記  官
中      華      民      國    九十一    年      七      月      十      日
